臺灣高雄地方法院民事判決
111年度雄小字第443號
原      告  陳亦智即萬寶立華廈管理負責人

被      告  王朝僅  


上列當事人間給付管理費事件，本院民國111年4月7日辯論終結
，判決如下：
    主  文
被告應給付原告新臺幣47,860元及自民國110年12月23日起至清
償日止按週年利率百分之5 計算之利息。
訴訟費用新臺幣1,000元由被告負擔。
本判決第1項得假執行。但被告以新臺幣47,860元為原告預供擔
保後得免為假執行。
    事實及理由
一、原告主張：被告積欠民國109年12月管理費及車位費用新臺
    幣（下同）4,900元、110年1、2月每月管理費及車位費用各
    5,330元、110年3月起至12月每月管理費3,230元，合計積欠
    47,860元，迄未給付，爰請求被告給付之。並聲明：被告應
    給付原告47,860元及自起訴狀繕本送達翌日起至清償日止按
    週年利率百分之5 計算之利息。
二、被告則以：原告經選舉擔任管理負責人後有通知要在7日交
    接，但才過2日就私刻印章，交接程序有問題。又被告在111
    年已經為其它另行成立之管理組織區分所有權人，但原告沒
    有依比例撥款給新成立之管理組織，所以被告還沒有繳納管
    理費等詞置辯。並聲明：原告之訴駁回。
三、得心證之理由
　㈠原告主張被告尚未繳納109年12月起至110年12月止之管理費
    與車位費用合計47,860元乙節，為被告所不爭執，並就原告
    金額計算無意見( 見本院卷第240頁)，可認原告主張被告尚
    積欠109年12月起至110年12月止之管理費與車位費用合計47
    ,860元未繳納之事實為真實。　
　㈡被告固辯稱原告經選任為管理負責人後交接程序不合法乙情
    ，惟被告對於原告被推選擔任管理負責人，並同意由其擔任
    管理負責人為不爭執( 見本院卷第240頁)，足認原告係經推
    選為管理負責人，至其受推選後是否行交接程序，僅係前後
    任內部事務，非推選生效要件，故縱原告未行交接程序，亦
    不影響其受推選為管理負責人之效力，被告據此拒絕給付無
    理由。
  ㈢被告又辯稱已另成立新管理組織等節，雖為原告所不爭執。
    然新管理組織係在111年1月成立為兩造所不爭( 見本院卷第
    238頁)，是該新管理組織與其管有之區分所有權人之權利義
    務關係自其成立後始會發生，在其成立前之管理維護既係由
    原告負責，則所需之費用自亦由原告收取統籌支出，是被告
    在新管理組織成立前，理應向原告繳納管理費及車位費用。
    縱原告需將相當比例之公共基金撥予新管理組織，亦係以原
    公共基金作為提撥基數，而非將特定管理費或車位費用債權
    作為提撥標的。是以原告是否提撥相當比例之公共基金予新
    管理組織，與被告應向原告清償已屆期管理費及車位費用等
    情，分屬不同法律關係，被告以此拒絕給付，為無理由。
四、從而，原告請求被告給付47,860元及自起訴狀繕本送達翌日
    即110年12月23日起至清償日止按週年利率百分之5 計算之
    利息，為有理由，應予准許。
五、本件原告勝訴部分係小額程序為被告敗訴之判決，依民事訴
     訟法第436 條之20規定，就原告勝訴部分應依職權宣告假
    執 行。並依職權諭知供擔保免為假執行之金額。
六、至兩造其餘之攻擊防禦方法及未經援用之證據，經本院斟酌
    後，認為均不足以影響本判決之結果，自無逐一詳予論駁之
    必要，併此敘明。
七、訴訟費用負擔之依據：民事訴訟法第78條。本件訴訟費用額
     ，依職權確定如主文所示金額。　　　　
中　　華　　民　　國　　111 　年　　4 　　月　　21　　日
                  高雄簡易庭　法　　　官  楊詠惠
以上正本係照原本作成。
民事訴訟法第436 條之24第2 項：對於本判決之上訴，非以違背
法令為理由，不得為之。
如對本判決上訴，須於判決送達後20日內向本院提出上訴狀，並
須表明原判決所違背之法令及其具體內容與依訴訟資料可認為原
判決有違背法令之理由。
中　　華　　民　　國　　111 　年　　4 　　月　　21　　日
      　　　　　　　　　　　　書　記　官  蔡佩珊